【裁判字號】    98,易,32
【裁判日期】    980722
【裁判案由】    傷害
【裁判全文】
福建金門地方法院刑事判決                98年度易字第32號
公  訴  人  福建金門地方法院檢察署檢察官
被      告  甲○○
上列被告因傷害案件，經檢察官提起公訴（98年度偵字第94號）
，本院判決如左：
    主  文
甲○○無罪。
    理  由
一、按犯罪應依證據認定之，無證據不得認定犯罪事實。被告未
    經審判證明有罪確定前，推定其為無罪，此為我刑事訴訟第
    154條及第301條所明文規定。又公訴案件犯罪證據之蒐集，
    及提起公訴後，對犯罪事實之舉證責任及指出證明之方法，
    均屬公訴人之職責，原則上法院僅於當事人之主張及舉證範
    圍內進行調查證據，其經法定程序調查證據之結果，認已足
    以證明犯罪事實時，始得為犯罪事實之認定。若其為訴訟上
    之證明，於通常一般人仍有合理之懷疑存在，尚未達於可確
    信其真實之程度者，在該合理懷疑尚未剔除前，自不能為有
    罪之認定。法院不得以偵查機關關於某種犯罪之調查不易，
    即放棄上開原則之堅持，致有違背刑事訴訟無罪推定及嚴格
    證明之原則，其理甚明。
二、公訴意旨略以：甲○○基於傷害人身體之犯意，於民國98年
    1 月29日凌晨4時30分許，在金門縣金寧鄉○○路○段234號
    「帝王KTV」V7包廂內，無故持空酒杯往丙○○頭部丟擲，
    致丙○○受有頭皮裂傷（共約12公分長）之傷害。因認被告
    等涉犯刑法第277條第1項之傷害罪嫌。
三、公訴人認被告涉嫌傷害，無非係以證人即告訴人丙○○及證
    人乙○○之證述及卷附證人指認照片、診斷證明書為其立論
    基礎。訊據被告堅決否認犯罪，辯稱當時酒醉在睡覺，不知
    道發生什麼事，不是他拿酒杯砸告訴人，並聲請傳喚證人許
    績才及乙○○到庭作證。經查：
  (一)證人乙○○前於警詢中固曾指認被告就是毆打告訴人之人，
    然而：
    (1)依證人乙○○98年2月15於警詢中所述，並不認識該名打
      人的男子，他是後來才進入包廂，當時包廂內其他人都叫
      他明哥，約30幾歲人，身高約168-170公分，身材微胖等
      語，其嗣於98年4月3日檢察官偵訊中亦證稱：我有看到那
      個人砸他，但我不認識。他沒有多高，約168-170左右，
      有留長頭髮，身材微胖，包廂內的人叫他民哥等語。是以
      ，由証人於警詢及偵訊中所為之證述內容可知，打傷告訴
      人的人綽號叫明哥，身高約1268至170公分左右，身材微
      胖，其所稱打人者之綽號顯然與被告之綽號「阿罷記」不
      同。
    (2)被告身高177公分，綽號為「阿罷記」等情，業據被告於
      偵查中供述在卷，而告訴人當庭對於被告所述自己身高並
      未表示異議，且於警詢中自己向承案員警供述打人的是阿
      罷記，真實姓名為甲○○，顯然告訴人對於被告甲○○的
      綽號為阿罷記並不爭執。又被告身高177公分，依法官當
      庭所見，身材尚屬修長，難稱其為胖。則證人乙○○前於
      警詢及偵訊中所描述以酒杯砸傷告訴人之行為人外觀以及
      綽號，均與被告不同，則被告是否為傷害告訴人之人，已
      非無疑。
    (3)再者，證人乙○○於審理時到庭作證稱：丙○○到KTV之
      後，門打開，就被一個我不認識的人拿酒杯往他頭砸下去
      。警察有拿一張照來指認，不清楚照片中的人是否就是砸
      丙○○的人，因為當天很晚，我沒有注意。我當時有跟警
      察說我不太確定，頭髮很像，我也是跟警察說我不敢確定
      。拿酒杯砸丙○○的人不是很高，胖胖的。那個人有綽號
      ，我之前在警察局有講過，他的綽號叫明哥。丙○○被打
      之後，旁邊的人叫打人的人明哥，所以警詢及偵訊中我跟
      著這樣說等語。證人於警詢中固曾指認被告即為打人者，
      然其於審理時已詳為說明，警詢指認時曾告知員警當時很
      晚，沒有注意，不敢確認照片中之人是否就是打人者；且
      承辦員警令證人對於被告之指認，以單一相片提供證人指
      認，對指認之證人顯已具有誘導或暗示之作用，故因此所
      獲得之指認結果，難謂具有證明力。另證人於警詢偵訊及
      審理中均證稱有看到某人拿酒杯砸向告訴人的頭，但於審
      理時確證稱，因當天昏暗，看不清楚，沒有辦法看清楚打
      人者，顯然有為打人者掩飾之嫌。然證人乙○○於警詢、
      偵訊及審理中所為之証述，就打人者身高、體型及綽號之
      證述前後一致，顯見就此所為之證述應無不實之情形，而
      證人所述，打人者之體型、身高與綽號均與被告不符，故
      難以證人於警詢、偵訊中所為之供述，對被告為不利之認
      定。
  (二)又證人許績才於98年7月8日審理時證稱：當天有喝酒，已經
    茫茫的，還沒有醉，沒有看到丙○○被打的情形，進去包廂
    時候看到被告在睡覺。認識徐國民，身高約168至170公分，
    中等身材，比被告胖。不知道甲○○拿酒杯打丙○○，當天
    進進出出那個包廂，看到甲○○都在睡覺，因為當天他已經
    醉了。沒有人叫甲○○為「明哥」，我們都叫他阿罷記等語
    。證人雖未見到告訴人被毆的情形，然證人所述被告當晚因
    喝醉酒，都在睡覺以及有關被告綽號叫阿罷記等情，與被告
    之供述相符，而證人許積才所描述當天陸一位在場喝酒之徐
    國民，其身高及體材約略與證人乙○○證述毆打告訴人之人
    相當，益發顯見被告並非毆打告訴人之人。
  (三)告訴人前於警詢、偵訊中固曾指稱確係被告持酒杯砸傷他的
    頭，然其於偵訊中經檢察官訊問是否確定當時打他的人就是
    被告時，告訴人證稱：「我被砸之後抬頭就看到甲○○站起
    來叫我出去」等語，對於被告曾在告訴人被砸之後，叫告訴
    人出去，被告並不否認。由此可見，告訴人所謂確定就是被
    告拿酒杯砸他語，不過是因為當告訴人被砸之後，抬起頭時
    就看到被告站起來叫告訴人出去之故。告訴人於警詢中自承
    ，與被告間就96 年1月3日告訴人與徐雅仁車禍案件而有糾
    紛，因雙方有此一心結存在，故告訴人被打之後，抬起頭就
    看見被告叫他出去，其因此而懷疑被告持酒杯砸傷他，亦無
    可厚非。
  (四)告訴人固執有衛生署金門醫院所出具之診斷證明書，其上載
    有告訴人受有頭皮裂傷共約12公分之傷害，然上開診斷證明
    書充其量僅能證明告訴人受有如診斷證明書上所載之傷害，
    但對於造成傷害之原因及行為人，則無從為證明。是以，依
    證人乙○○所述，毆打告訴人的應該是綽號明哥之人，而非
    綽號阿罷記之被告；且被告不論是身高與體型，亦與證人乙○○所描述打人者不同；而告訴人因與被告有嫌隙，故其指
    恐非事實，因此被告並無檢察官起訴書所指稱之傷害事實。
四、綜覈上述，公訴人指控被告甲○○持酒杯砸傷告訴人，涉犯
    傷害罪嫌，其所提出之證據，業據說明如前，並不證明本件
    傷害告訴人之人即是被告。且證人乙○○既已證稱持酒杯砸
    傷告訴人的是綽號明哥之人，即非綽號阿罷記之被告。故被
    告並無被訴傷害之犯罪事實，應為無罪之諭知。
據上論斷，應依刑事訴訟法第第301條第1項，判決如主文。
本案經檢察官張漢森到庭執行職務
中    華    民    國    98    年    7     月    22    日
                      刑事庭    法  官  鄭銘仁
以上正本證明與原本無異。
如不服本判決應於收受判決後10日內向本院提出上訴書狀，並應
敘述具體理由；其未敘述上訴理由者，應於上訴期間屆滿後20日
內向本院補提理由書（均須按他造當事人之人數附繕本）「切勿
逕送上級法院」。
                                書記官  許永溪
中    華    民    國    98    年    7     月    22    日


司法院資訊處製作；財團法人民間司法改革基金會備份。
